【裁判字號】    99,易,1158
【裁判日期】    990617
【裁判案由】    毒品危害防制條例
【裁判全文】
臺灣臺北地方法院刑事判決              99年度易字第1158號
公  訴  人  臺灣臺北地方法院檢察署檢察官
被      告  甲○○
上列被告因毒品危害防制條例案件，經檢察官提起公訴（99年度
毒偵字第681號）
，本院判決如下：
    主  文
甲○○施用第二級毒品，累犯，處有期徒刑參月，如易科罰金，
以新臺幣壹仟元折算壹日。
    事  實
一、甲○○前因施用毒品案件，經臺灣板橋地方法院以96年度毒
    聲字第2303號裁定令入勒戒處所觀察、勒戒，經認為有繼續
    施用毒品之傾向，再經臺灣板橋地方法院以97年度毒聲字第
    337號裁定強制戒治，甫於97年11月17日行完畢，又甲○○
    曾犯舊肅清煙毒條例案件，而於91年縮短刑期假釋出監，嗣
    94年6月10日縮刑期滿執行完，迄99年2月5日均未滿五年，
    又另基於施用第二級毒品之犯意，於99年2月5日13時許，在
    其臺北市○○○路某友人住處內，以某友人所有之玻璃球吸
    食器（含玻璃球、橡皮管、果汁盒各一1只）盛裝含有第二
    級毒品甲基安非他命、安非他命（公訴意旨僅載「安非他命
    」）結晶物燃燒後吸食所生氣體之方式，施用第二級毒品甲
    基安非他命、安非他命1次。嗣甲○○於99年2月6日17時30
    分許，在臺北縣新店市○○路莊敬加油站，發現甲○○神色
    慌張，立刻小跑步離開現場，乃被警攔查，並請回臺北縣新
    店市○○路○段183號臺北縣政府警察局新店分局江陵派出所
    （下稱「江陵派出所」）查驗甲○○是否仍在通緝中（甲○
    ○出示通緝人犯歸案證明書），經甲○○在江陵派出所內，
    同意搜索，而扣獲第一級毒品海洛因1袋，淨重0.012公克，
    方經警方採尿送驗（甲○○持有第一級毒品行為，業經檢察
    官另行偵查起訴），結果呈甲基安非他命、安非他命（起訴
    意旨載為「安非他命」）陽性反應，而為警查獲。
二、案經臺北縣政府警察局新店分局報告臺灣臺北地方法院檢察
    署檢察官偵查起訴。
    理  由
一、證據能力之判斷：
    (一)查本件被告甲○○所為之供述，並無出於強暴、脅迫、利
      誘、詐欺、疲勞訊問、違法羈押或其他不正之方法，亦非
      違反法定障礙事由經過期間不得訊問或告知義務之規定而
      為，依刑事訴訟法第156條第1項、第158條之2規定，應認
      其有證據能力。
    (二)又本件認定犯罪事實所憑之非供述證據（如後所述），均
      無違反法定程序而取得之情形，依刑事訴訟法第158條之4
      反面規定，自有證據能力。
二、上揭犯罪事實：（一）業據被告於本院審理時，坦承不諱，
    有本院審判筆錄可稽；（二）且被告經警採尿送驗，以氣相
    層析質譜儀分析法（GC/MS）檢驗結果，呈甲基安非他命、
    安非他命陽性反應等情，有尿液檢體監管紀錄表、臺灣尖端
    先進生技醫藥股份有限公司濫用藥物檢驗報告，附在偵查卷
    宗可資佐證（見99年度毒偵字第681號偵查卷宗第38、39頁
    ），堪信被告自白與事實相符；（三）被告在江陵派出所同
    意接受搜索之事實，亦有被告所具自願受搜索同意書可憑（
    見同前偵查卷宗第19頁）；（四）又被告前因施用毒品案件
    ，經臺灣板橋地方法院以96年度毒聲字第2303號裁定令入勒
    戒處所觀察、勒戒，經認為有繼續施用毒品傾向，再經臺灣
    板橋地方法院以97年度毒聲字第337號裁定強制戒治，甫於
    97年11月17日行完畢等情，有臺灣高等法院被告前案紀錄表
    1份，附在本院刑事卷宗可按，是被告於觀察勒戒處分執行
    完畢後5年內再犯毒品危害防制條例第10條之罪，自應由檢
    察官依法追訴，是檢察官依法對於被告提起本件公訴，即無
    不合。綜上所述，本件事證明確，被告犯行堪以認定，應依
    法論科。
三、核被告所為，係犯毒品危害防制條例第10條第2項施用第二
    級毒品罪，其持有第二級毒品之低度行為為施用毒品之高度
    行為吸收，不另論罪。又被告有如事實欄所載之前案及執行
    紀錄，有臺灣高等法院被告前案紀錄表可憑，被告受徒刑之
    執行完畢後，5年以內故意再犯本件最輕本刑有期徒刑以上
    之罪，為累犯，應依刑法第47條第1項之規定，加重其刑。
    爰審酌被告施用毒品戕害自身健康，且已有多次毒品案件之
    刑案紀錄，本件復已構成累犯等事實，亦如前述，及被告嗣
    後坦承犯行，犯後態度尚非不佳等一切情狀，量處如主文所
    示之刑，並諭知易科罰金之折算標準，以示懲儆。
四、至被告所用以施用毒品之玻璃球吸食器，含玻璃球、橡皮管
    、果汁盒各一1只，均非被告所有，已經被告於本院審理中
    供明在卷，有審判筆錄可查，且非專供施用毒品之器具，亦
    未具有其他違禁物之性質，乃不併為諭知沒收，附此敘明。
據上論斷，應依刑事訴訟法第299條第1項前段，毒品危害防制條
例第10條第2項，刑法第11條、第47條第1項、第41條第1項前段
，判決如主文。
本案經檢察官蔡偉逸到庭執行職務
中    華    民    國    99    年    6     月    17    日
                  刑事第五庭    法  官  黃程暉
以上正本證明與原本無異。
如不服本判決應於收受送達後10日內向本院提出上訴書狀，並應
敘述具體理由；其未敘述上訴理由者，應於上訴期間屆滿後20日
內向本院補提理由書（均須按他造當事人之人數附繕）「切勿逕
送上級法院」。
                                書記官  高菁菁
中    華    民    國    99    年    6     月    17    日
附錄本案論罪科刑法條：
毒品危害防制條例第10條
施用第一級毒品者，處6月以上5年以下有期徒刑。
施用第二級毒品者，處3年以下有期徒刑。

司法院資訊處製作；財團法人民間司法改革基金會備份。
